Inventaris van het archief van het Kantongerecht te Schoonhoven, 1839-1933
Nationaal Archief, Den Haag
- KANTONGERECHT, 1
  - Stukken van bijzondere aard, 1.2.
    - Rechtspraak, 1.2.1
      - Strafzaken, 1.2.1.1
        - Audiëntiebladen, processen-verbaal van terechtzittingen, processtukken en minuten van vonnissen., 1840-1846, 1849-1852, 1854, 1857-1933; 34-630; 1 deel, 585 pakken en 11 omslagen
          - 1882, nrs. 0239 - 0272., 123
          - 1882, nrs. 0273 - 0305., 124
          - 1882, nrs. 0306 - 0336., 125
          - 1882, nrs. 0337 - 0365., 126
          - 1883, nrs. 0001 - 0035., 127
          - 1883, nrs. 0036 - 0079., 128
          - 1883, nrs. 0080 - 0114., 129
          - 1883, nrs. 0115 - 0158., 130
          - 1883, nrs. 0159 - 0198., 131
          - 1883, nrs. 0199 - 0249., 132
          - 1883, nrs. 0250 - 0296., 133
          - 1884, nrs. 0001 - 0039., 134
          - 1884, nrs. 0040 - 0084., 135
          - 1884, nrs. 0085 - 0117., 136
          - 1884, nrs. 0118 - 0152., 137
          - 1884, nrs. 0153 - 0188., 138
          - 1884, nrs. 0189 - 0226., 139
          - 1884, nrs. 0227 - 0263., 140
          - 1885, nrs. 0001 - 0035., 141
          - 1885, nrs. 0036 - 0070., 142
          - 1885, nrs. 0071 - 0105., 143
          - 1885, nrs. 0106 - 0135., 144
          - 1885, nrs. 0136 - 0160., 145
          - 1885, nrs. 0161 - 0190., 146
          - 1885, nrs. 0191 - 0215., 147
          - 1885, nrs. 0216 - 0248., 148
          - 1886, nrs. 0001 - 0030., 149
          - 1886, nrs. 0031 - 0056., 150
          - 1886, nrs. 0057 - 0094., 151
          - 1886, nrs. 0095 - 0125., 152
          - 1886, nrs. 0126 - 0161., 153
          - 1886, nrs. 0162 - 0207., 154
          - 1886, nrs. 0208 - 0244., 155
          - 1886, nrs. 0245 - 0291., 156
          - 1886, nrs. 0292 - 0327., 157
          - 1887, nrs. 0001 - 0039., 158
          - 1887, nrs. 0040 - 0082., 159
          - 1887, nrs. 0083 - 0126., 160
          - 1887, nrs. 0127 - 0168., 161
          - 1887, nrs. 0169 - 0212., 162
          - 1887, nrs. 0213 - 0251., 163
          - 1887, nrs. 0252 - 0295., 164
          - 1887, nrs. 0296 - 0328., 165
          - 1887, nrs. 0330 - 0365., 166
          - 1887, nrs. 0366 - 0400., 167
          - 1887, nrs. 0401 - 0425., 168
          - 1888, nrs. 0001 - 0035., 169
          - 1888, nrs. 0036 - 0070., 170
          - 1888, nrs. 0071 - 0105., 171
          - 1888, nrs. 0106 - 0140., 172
          - 1888, nrs. 0141 - 0175., 173
          - 1888, nrs. 0176 - 0215., 174
          - 1888, nrs. 0216 - 0250., 175
          - 1888, nrs. 0251 - 0285., 176
          - 1888, nrs. 0286 - 0320., 177
          - 1888, nrs. 0321 - 0355., 178
          - 1888, nrs. 0356 - 0390., 179
          - 1888, nrs. 0391 - 0425., 180
          - 1888, nrs. 0426 - 0460., 181
          - 1888, nrs. 0461 - 0478., 182; omslag
          - 1889, nrs. 0001 - 0035., 183
          - 1889, nrs. 0036 - 0070., 184
          - 1889, nrs. 0071 - 0105., 185
          - 1889, nrs. 0106 - 0140., 186
          - 1889, nrs. 0141 - 0175., 187
          - 1889, nrs. 0176 - 0205., 188
          - 1889, nrs. 0206 - 0240., 189
          - 1889, nrs. 0241 - 0275., 190
          - 1889, nrs. 0276 - 0305., 191
          - 1889, nrs. 0306 - 0340., 192
          - 1889, nrs. 0341 - 0360., 193
          - 1889, nrs. 0361 - 0387., 194
          - 1890, nrs. 0001 - 0028., 195
          - 1890, nrs. 0029 - 0053., 196
          - 1890, nrs. 0054 - 0093., 197
          - 1890, nrs. 0094 - 0139., 198
          - 1890, nrs. 0140 - 0168., 199
          - 1890, nrs. 0169 - 0207., 200
          - 1890, nrs. 0208 - 0247., 201
          - 1890, nrs. 0248 - 0286., 202
          - 1891, nrs. 0001 - 0039., 203
          - 1891, nrs. 0040 - 0078., 204
          - 1891, nrs. 0079 - 0114., 205
          - 1891, nrs. 0115 - 0152., 206
          - 1891, nrs. 0153 - 0191., 207
          - 1891, nrs. 0192 - 0228., 208
          - 1891, nrs. 0229 - 0265., 209
          - 1891, nrs. 0266 - 0304., 210
          - 1892, nrs. 0001 - 0035., 211
          - 1892, nrs. 0036 - 0068., 212
          - 1892, nrs. 0069 - 0101., 213
          - 1892, nrs. 0102 - 0137., 214
          - 1892, nrs. 0138 - 0174., 215
          - 1892, nrs. 0175 - 0210., 216
          - 1892, nrs. 0211 - 0244., 217
          - 1892, nrs. 0245 - 0276., 218
          - 1892, nrs. 0277 - 0311., 219
          - 1892, nrs. 0312 - 0353., 220
          - 1893, nrs. 0001 - 0033., 221
          - 1893, nrs. 0034 - 0066., 222
          - 1893, nrs. 0067 - 0102., 223
          - 1893, nrs. 0103 - 0129., 224
          - 1893, nrs. 0130 - 0157., 225
          - 1893, nrs. 0158 - 0190., 226
          - 1893, nrs. 0191 - 0217., 227
          - 1893, nrs. 0218 - 0248., 228
          - 1894, nrs. 0001 - 0033., 229
          - 1894, nrs. 0034 - 0069., 230
          - 1894, nrs. 0070 - 0106., 231
          - 1894, nrs. 0107 - 0147., 232
          - 1894, nrs. 0148 - 0179., 233
          - 1894, nrs. 0180 - 0216., 234
          - 1894, nrs. 0217 - 0250., 235
          - 1894, nrs. 0251 - 0283., 236
          - 1894, nrs. 0284 - 0307., 237
          - 1894, nrs. 0308 - 0330., 238
          - 1895, nrs. 0001 - 0034., 239
          - 1895, nrs. 0035 - 0071., 240
          - 1895, nrs. 0072 - 0111., 241
          - 1895, nrs. 0112 - 0148., 242
          - 1895, nrs. 0149 - 0188., 243
          - 1895, nrs. 0189 - 0221., 244
          - 1895, nrs. 0222 - 0258., 245
          - 1896, nrs. 0001 - 0040., 246
          - 1896, nrs. 0041 - 0075., 247
          - 1896, nrs. 0076 - 0115., 248
          - 1896, nrs. 0116 - 0150., 249
          - 1896, nrs. 0151 - 0185., 250
          - 1896, nrs. 0186 - 0220., 251
          - 1896, nrs. 0221 - 0255., 252
          - 1896, nrs. 0256 - 0308., 253
          - 1897, nrs. 0001 - 0030., 254
          - 1897, nrs. 0031 - 0060., 255
          - 1897, nrs. 0061 - 0090., 256
          - 1897, nrs. 0091 - 0120., 257
          - 1897, nrs. 0121 - 0150., 258
          - 1897, nrs. 0151 - 0180., 259
          - 1897, nrs. 0181 - 0210., 260
          - 1897, nrs. 0211 - 0250., 261
          - 1897, nrs. 0251 - 0290., 262
          - 1897, nrs. 0291 - 0320., 263
          - 1897, nrs. 0321 - 0364., 264
          - 1898, nrs. 0001 - 0040., 265
          - 1898, nrs. 0041 - 0079., 266
          - 1898, nrs. 0080 - 0119., 267
          - 1898, nrs. 0120 - 0166., 268
          - 1898, nrs. 0167 - 0221., 269
          - 1899, nrs. 0001 - 0033., 270
          - 1899, nrs. 0034 - 0073., 271
          - 1899, nrs. 0074 - 0114., 272
          - 1899, nrs. 0115 - 0150., 273
          - 1899, nrs. 0151 - 0163., 274
          - 1899, nrs. 0164 - 0207., 275
          - 1899, nrs. 0208 - 0247., 276
          - 1899, nrs. 0248 - 0295., 277
          - 1899, nrs. 0296 - 0331., 278
          - 1899, nrs. 0332 - 0359., 279
          - 1900, nrs. 0001 - 0041., 280
          - 1900, nrs. 0042 - 0077., 281
          - 1900, nrs. 0078 - 0120., 282
          - 1900, nrs. 0121 - 0168., 283
          - 1900, nrs. 0169 - 0207., 284
          - 1900, nrs. 0208 - 0247., 285
          - 1900, nrs. 0248 - 0284., 286
          - 1900, nrs. 0285 - 0324., 287
          - 1901, nrs. 0001 - 0041., 288
          - 1901, nrs. 0042 - 0080., 289
          - 1901, nrs. 0081 - 0123., 290
          - 1901, nrs. 0124 - 0159., 291
          - 1901, nrs. 0160 - 0188., 292
          - 1901, nrs. 0189 - 0213., 293
          - 1902, nrs. 0001 - 0028., 294
          - 1902, nrs. 0029 - 0060., 295
          - 1902, nrs. 0061 - 0097., 296
          - 1902, nrs. 0098 - 0135., 297
          - 1902, nrs. 0136 - 0160., 298
          - 1902, nrs. 0161 - 0187., 299
          - 1902, nrs. 0188 - 0275., 300
          - 1903, nrs. 0001 - 0085., 301
          - 1903, nrs. 0086 - 0187., 302
          - 1903, nrs. 0188 - 0285., 303
          - 1904, nrs. 0001 - 0100., 304
          - 1904, nrs. 0101 - 0200., 305
          - 1904, nrs. 0201 - 0300., 306
          - 1905, nrs. 0001 - 0100., 307
          - 1905, nrs. 0101 - 0200., 308
          - 1905, nrs. 0201 - 0265., 309
          - 1905, nrs. 0266 - 0346., 310
          - 1906, nrs. 0001 - 0106., 311
          - 1906, nrs. 0107 - 0179., 312
          - 1906, nrs. 0180 - 0259., 313
          - 1906, nrs. 0260 - 0341., 314
          - 1907, nrs. 0001 - 0075., 315
          - 1907, nrs. 0076 - 0150., 316
          - 1907, nrs. 0151 - 0220., 317
          - 1907, nrs. 0221 - 0305., 318
          - 1908, nrs. 0001 - 0090., 319
          - 1908, nrs. 0091 - 0180., 320
          - 1908, nrs. 0181 - 0270., 321
          - 1908, nrs. 0271 - 0350., 322
          - 1908, nrs. 0351 - 0430., 323
          - 1908, nrs. 0431 - 0509., 324
          - 1909, nrs. 0001 - 0117., 325
          - 1909, nrs. 0118 - 0200., 326
          - 1909, nrs. 0201 - 0285., 327
          - 1909, nrs. 0286 - 0381., 328
          - 1910, nrs. 0001 - 0111., 329
          - 1910, nrs. 0112 - 0206., 330
          - 1910, nrs. 0207 - 0300., 331
          - 1910, nrs. 0301 - 0395., 332
          - 1910, nrs. 0396 - 0495., 333
          - 1911, nrs. 0001 - 0166., 334
          - 1911, nrs. 0167 - 0322., 335
          - 1911, nrs. 0323 - 0473., 336
          - 1912, nrs. 0001 - 0035., 337
          - 1912, nrs. 0036 - 0075., 338
          - 1912, nrs. 0076 - 0115., 339
          - 1912, nrs. 0116 - 0160., 340
          - 1912, nrs. 0161 - 0200., 341
          - 1912, nrs. 0201 - 0250., 342
          - 1912, nrs. 0251 - 0300., 343
          - 1912, nrs. 0301 - 0355., 344
          - 1912, nrs. 0356 - 0400., 345
          - 1912, nrs. 0401 - 0435., 346
          - 1912, nrs. 0436 - 0487., 347
          - 1913, nrs. 0001 - 0050., 348
          - 1913, nrs. 0051 - 0107., 349
          - 1913, nrs. 0108 - 0157., 350
          - 1913, nrs. 0158 - 0205., 351
          - 1913, nrs. 0206 - 0250., 352
          - 1913, nrs. 0251 - 0300., 353
          - 1913, nrs. 0301 - 0353., 354
          - 1913, nrs. 0354 - 0411., 355
          - 1913, nrs. 0412 - 0455., 356
          - 1913, nrs. 0456 - 0501., 357
          - 1913, nrs. 0502 - 0550., 358
          - 1913, nrs. 0551 - 0588., 359
          - 1914, nrs. 0001 - 0039., 360
          - 1914, nrs. 0040 - 0086., 361
          - 1914, nrs. 0087 - 0138., 362
          - 1914, nrs. 0139 - 0181., 363
          - 1914, nrs. 0182 - 0244., 364
          - 1914, nrs. 0245 - 0306., 365
          - 1914, nrs. 0307 - 0374., 366
          - 1914, nrs. 0375 - 0429., 367
          - 1914, nrs. 0430 - 0493., 368
          - 1914, nrs. 0494 - 0562., 369
          - 1914, nrs. 0563 - 0626., 370
          - 1914, nrs. 0627 - 0682., 371
          - 1914, nrs. 0684 - 0728., 372
          - 1914, nrs. 0729 - 0772., 373
          - 1915, nrs. 0001 - 0050., 374
          - 1915, nrs. 0051 - 0100., 375
          - 1915, nrs. 0101 - 0150., 376
          - 1915, nrs. 0151 - 0200., 377
          - 1915, nrs. 0201 - 0250., 378
          - 1915, nrs. 0251 - 0300., 379
          - 1915, nrs. 0301 - 0350., 380
          - 1915, nrs. 0351 - 0400., 381
          - 1915, nrs. 0401 - 0450., 382
          - 1915, nrs. 0451 - 0500., 383
          - 1915, nrs. 0501 - 0550., 384
          - 1915, nrs. 0551 - 0600., 385
          - 1915, nrs. 0601 - 0650., 386
          - 1915, nrs. 0651 - 0700., 387
          - 1915, nrs. 0701 - 0750., 388
          - 1915, nrs. 0751 - 0800., 389
          - 1915, nrs. 0801 - 0818., 390; omslag
          - 1916, nrs. 0001 - 0050., 391
          - 1916, nrs. 0051 - 0100., 392
          - 1916, nrs. 0101 - 0150., 393
          - 1916, nrs. 0151 - 0200., 394
          - 1916, nrs. 0201 - 0250., 395
          - 1916, nrs. 0251 - 0300., 396
          - 1916, nrs. 0301 - 0350., 397
          - 1916, nrs. 0351 - 0400., 398
          - 1916, nrs. 0401 - 0500., 399
          - 1916, nrs. 0501 - 0600., 400
          - 1916, nrs. 0601 - 0758., 401
          - 1917, nrs. 0001 - 0050., 402
          - 1917, nrs. 0051 - 0100., 403
          - 1917, nrs. 0101 - 0150., 404
          - 1917, nrs. 0151 - 0205., 405
          - 1917, nrs. 0206 - 0260., 406
          - 1917, nrs. 0261 - 0310., 407
          - 1917, nrs. 0311 - 0360., 408
          - 1917, nrs. 0361 - 0420., 409
          - 1917, nrs. 0421 - 0480., 410
          - 1917, nrs. 0481 - 0540., 411
          - 1917, nrs. 0541 - 0585., 412
          - 1917, nrs. 0586 - 0625., 413
          - 1918, nrs. 0001 - 0060., 414
          - 1918, nrs. 0061 - 0116., 415
          - 1918, nrs. 0117 - 0180., 416
          - 1918, nrs. 0181 - 0241., 417
          - 1918, nrs. 0242 - 0306., 418
          - 1918, nrs. 0307 - 0359., 419
          - 1918, nrs. 0360 - 0406., 420
          - 1918, nrs. 0407 - 0456., 421
          - 1919, nrs. 0001 - 0040., 422
          - 1919, nrs. 0041 - 0080., 423
          - 1919, nrs. 0081 - 0120., 424
          - 1919, nrs. 0121 - 0160., 425
          - 1919, nrs. 0161 - 0200., 426
          - 1919, nrs. 0201 - 0260., 427
          - 1919, nrs. 0261 - 0300., 428
          - 1919, nrs. 0301 - 0350., 429
          - 1919, nrs. 0351 - 0400., 430
          - 1919, nrs. 0401 - 0470., 431
          - 1919, nrs. 0471 - 0510., 432
          - 1919, nrs. 0511 - 0560., 433
          - 1919, nrs. 0561 - 0630., 434
          - 1919, nrs. 0631 - 0700., 435
          - 1919, nrs. 0701 - 0759., 436
          - 1920, nrs. 0001 - 0050., 437
          - 1920, nrs. 0051 - 0081., 438
          - 1920, nrs. 0082 - 0131., 439
          - 1920, nrs. 0132 - 0205., 440
          - 1920, nrs. 0206 - 0271., 441
          - 1920, nrs. 0272 - 0328., 442
          - 1920, nrs. 0329 - 0399., 443
          - 1920, nrs. 0400 - 0457., 444
          - 1920, nrs. 0458 - 0534., 445
          - 1920, nrs. 0535 - 0600., 446
          - 1920, nrs. 0601 - 0668., 447
          - 1920, nrs. 0669 - 0736., 448
          - 1920, nrs. 0737 - 0823., 449
          - 1920, nrs. 0824 - 0921., 450
          - 1920, nrs. 0922 - 1013., 451
          - 1920, nrs. 1014 - 1096., 452
          - 1920, nrs. 1097 - 1169., 453
          - 1920, nrs. 1170 - 1235., 454
          - 1920, nrs. 1236 - 1320., 455
          - 1920, nrs. 1321 - 1394., 456
          - 1921, nrs. 0001 - 0050., 457
          - 1921, nrs. 0051 - 0100., 458
          - 1921, nrs. 0101 - 0150., 459
          - 1921, nrs. 0151 - 0200., 460
          - 1921, nrs. 0201 - 0250., 461
          - 1921, nrs. 0251 - 0300., 462
          - 1921, nrs. 0301 - 0350., 463
          - 1921, nrs. 0351 - 0410., 464
          - 1921, nrs. 0411 - 0480., 465
          - 1921, nrs. 0481 - 0540., 466
          - 1921, nrs. 0541 - 0600., 467
          - 1921, nrs. 0601 - 0660., 468
          - 1921, nrs. 0661 - 0720., 469
          - 1921, nrs. 0721 - 0790., 470
          - 1921, nrs. 0791 - 0860., 471
          - 1921, nrs. 0861 - 0920., 472
          - 1921, nrs. 0921 - 0980., 473
          - 1921, nrs. 0981 - 1040., 474
          - 1921, nrs. 1041 - 1105., 475
          - 1921, nrs. 1106 - 1170., 476
          - 1922, nrs. 0001 - 0060., 477
          - 1922, nrs. 0061 - 0125., 478
          - 1922, nrs. 0126 - 0190., 479
          - 1922, nrs. 0191 - 0245., 480
          - 1922, nrs. 0246 - 0300., 481
          - 1922, nrs. 0301 - 0360., 482
          - 1922, nrs. 0361 - 0425., 483
          - 1922, nrs. 0426 - 0500., 484
          - 1922, nrs. 0501 - 0560., 485
          - 1922, nrs. 0561 - 0635., 486
          - 1922, nrs. 0636 - 0700., 487
          - 1922, nrs. 0701 - 0785., 488
          - 1922, nrs. 0786 - 0880., 489
          - 1922, nrs. 0881 - 0975., 490
          - 1922, nrs. 0976 - 1050., 491
          - 1922, nrs. 1051 - 1130., 492
          - 1922, nrs. 1131 - 1164., 493
          - 1923, nrs. 0001 - 0068., 494
          - 1923, nrs. 0069 - 0125., 495
          - 1923, nrs. 0126 - 0183., 496
          - 1923, nrs. 0184 - 0269., 497
          - 1923, nrs. 0270 - 0325., 498
          - 1923, nrs. 0326 - 0394., 499
          - 1923, nrs. 0395 - 0476., 500
          - 1923, nrs. 0477 - 0550., 501
          - 1923, nrs. 0551 - 0616., 502
          - 1923, nrs. 0617 - 0707., 503
          - 1923, nrs. 0708 - 0803., 504
          - 1923, nrs. 0804 - 0872., 505
          - 1924, nrs. 0001 - 0061., 506
          - 1924, nrs. 0062 - 0105., 507
          - 1924, nrs. 0106 - 0161., 508
          - 1924, nrs. 0162 - 0237., 509
          - 1924, nrs. 0238 - 0290., 510
          - 1924, nrs. 0291 - 0344., 511
          - 1924, nrs. 0345 - 0381., 512
          - 1924, nrs. 0382 - 0447., 513
          - 1924, nrs. 0448 - 0498., 514
          - 1924, nrs. 0499 - 0569., 515
          - 1924, nrs. 0570 - 0627., 516
          - 1924, nrs. 0628 - 0663., 517
          - 1924, nrs. 0664 - 0730., 518
          - 1924, nrs. 0731 - 0767., 519
          - 1924, nrs. 0768 - 0825., 520
          - 1925, nrs. 0001 - 0070., 521
          - 1925, nrs. 0071 - 0140., 522
          - 1925, nrs. 0141 - 0210., 523
          - 1925, nrs. 0211 - 0280., 524
          - 1925, nrs. 0281 - 0350., 525
          - 1925, nrs. 0351 - 0420., 526
          - 1925, nrs. 0421 - 0490., 527
          - 1925, nrs. 0491 - 0560., 528
          - 1925, nrs. 0561 - 0640., 529
          - 1925, nrs. 0641 - 0740., 530
          - 1925, nrs. 0741 - 0820., 531
          - 1925, nrs. 0821 - 0920., 532
          - 1925, nrs. 0921 - 0990., 533
          - 1925, nrs. 0991 - 1040., 534
          - 1925, nrs. 1041 - 1090., 535
          - 1925, nrs. 1091 - 1169., 536
          - 1926, nrs. 0001 - 0062., 537
          - 1926, nrs. 0063 - 0140., 538
          - 1926, nrs. 0141 - 0208., 539
          - 1926, nrs. 0209 - 0280., 540
          - 1926, nrs. 0281 - 0347., 541
          - 1926, nrs. 0348 - 0435., 542
          - 1926, nrs. 0436 - 0515., 543
          - 1926, nrs. 0516 - 0590., 544
          - 1926, nrs. 0591 - 0650., 545
          - 1926, nrs. 0651 - 0725., 546
          - 1926, nrs. 0726 - 0804., 547
          - 1926, nrs. 0805 - 0850., 548
          - 1926, nrs. 0851 - 0889., 549
          - 1927, nrs. 0001 - 0057., 550
          - 1927, nrs. 0058 - 0130., 551
          - 1927, nrs. 0131 - 0195., 552
          - 1927, nrs. 0196 - 0237., 553
          - 1927, nrs. 0238 - 0314., 554
          - 1927, nrs. 0315 - 0374., 555
          - 1927, nrs. 0375 - 0508., 556
          - 1927, nrs. 0509 - 0595., 557
          - 1927, nrs. 0596 - 0691., 558
          - 1927, nrs. 0692 - 0775., 559
          - 1928, nrs. 0001 - 0080., 560
          - 1928, nrs. 0081 - 0174., 561
          - 1928, nrs. 0175 - 0245., 562
          - 1928, nrs. 0246 - 0315., 563
          - 1928, nrs. 0316 - 0390., 564
          - 1928, nrs. 0391 - 0500., 565
          - 1928, nrs. 0501 - 0565., 566
          - 1928, nrs. 0566 - 0630., 567
          - 1928, nrs. 0631 - 0690., 568
          - 1928, nrs. 0691 - 0755., 569
          - 1929, nrs. 0001 - 0087., 570
          - 1929, nrs. 0088 - 0164., 571
          - 1929, nrs. 0165 - 0361., 572
          - 1929, nrs. 0365 - 0390., 573
          - 1929, nrs. 0391 - 0501., 574
          - 1929, nrs. 0502 - 0556., 575
          - 1929, nrs. 0613 - 0659., 576
          - 1929, nrs. 0662 - 0776., 577
          - 1930, nrs. 0001 - 0068., 578
          - 1930, nrs. 0069 - 0350., 579
          - 1930, nrs. 0351 - 0452., 580
          - 1930, nrs. 0453 - 0640., 581
          - 1930, nrs. 0641 - 0736., 582
          - 1930, nrs. 0737 - 0765., 583
          - 1930, nrs. 0766 - 0790., 584
          - 1931, nrs. 0005 - 0045., 585
          - 1931, nrs. 0046 - 0093., 586
          - 1931, nrs. 0094 - 0128., 587
          - 1931, nrs. 0129 - 0157., 588
          - 1931, nrs. 0158 - 0197., 589
          - 1931, nrs. 0198 - 0242., 590
          - 1931, nrs. 0243 - 0262., 591
          - 1931, nrs. 0263 - 0301., 592
          - 1931, nrs. 0302 - 0339., 593
          - 1931, nrs. 0340 - 0381., 594
          - 1931, nrs. 0382 - 0416., 595
          - 1931, nrs. 0417 - 0445., 596
          - 1931, nrs. 0449 - 0478., 597
          - 1931, nrs. 0479 - 0512., 598
          - 1931, nrs. 0513 - 0545., 599
          - 1931, nrs. 0546 - 0588., 600
          - 1931, nrs. 0590 - 0630., 601
          - 1931, nrs. 0631 - 0666., 602
          - 1931, nrs. 0667 - 0712., 603
          - 1932, nrs. 0001 - 0040., 604
          - 1932, nrs. 0041 - 0080., 605
          - 1932, nrs. 0081 - 0120., 606
          - 1932, nrs. 0121 - 0160., 607
          - 1932, nrs. 0161 - 0200., 608
          - 1932, nrs. 0201 - 0240., 609
          - 1932, nrs. 0241 - 0280., 610
          - 1932, nrs. 0281 - 0320., 611
          - 1932, nrs. 0321 - 0370., 612
          - 1932, nrs. 0371 - 0410., 613
          - 1932, nrs. 0411 - 0460., 614
          - 1932, nrs. 0461 - 0500., 615
          - 1932, nrs. 0501 - 0540., 616
          - 1932, nrs. 0541 - 0580., 617
          - 1932, nrs. 0581 - 0631., 618
          - 1933, nrs. 0001 - 0060., 619
          - 1933, nrs. 0061 - 0110., 620
          - 1933, nrs. 0111 - 0150., 621
          - 1933, nrs. 0151 - 0195., 622
          - 1933, nrs. 0196 - 0234., 623
          - 1933, nrs. 0235 - 0280., 624
          - 1933, nrs. 0281 - 0331., 625
          - 1933, nrs. 0332 - 0363., 626
          - 1933, nrs. 0364 - 0403., 627
          - 1933, nrs. 0404 - 0449., 628
          - 1933, nrs. 0450 - 0479., 629
          - 1933, nrs. 0480 - 0524., 630
        - Aantekeningen van strafzittingen., 1904, 1907-1910; 631; 1 omslag
        - Register van aangetekende appellen., 1840-1852; 632; 1 katern
        - Register van overtuigingsstukken., 1876-1894; 633; 1 deel
        - Register dienende ter overschrijving van de arresten van de Hoge Raad der Nederlanden houdende vernietiging van de vonnissen., 1883-1901; 634; 1 katern
        - Lijsten en stukken van verbeurd verklaarde overtuigingsstukken., 1890-1933; 635; 1 omslag
        - Register van aantekeningen van hoger beroep., 1895-1933; 636; 1 deel
        - Register van gratieverzoeken en besluiten., 1901-1933; 637; 1 deel
      - Burgerlijke zaken, 1.2.1.2
        - Kantonrechter, 1.2.1.2.1
          - Bij dagvaarding, 1.2.1.2.1.1
            - Rolboeken en -lijsten., 1890-1922, 1929-1933; 638-640; 2 delen en 1 pak
              Zie voor de audiëntiebladen, minuten van vonnissen en processtukken voor de jaren 1891-1902 en 1904-1933 de inv.nrs. 669-699 en 706-713.
              - 1890 - 1904, 638
              - 1905 - 1922, 639
              - 1929 - 1933, 640; pak
            - Audiëntiebladen, minuten van vonnissen en processtukken., 1839-1846,1850-1852,1854-1859, 1861, 1864-1867, 1870-1871, 1873-1877, 1891- 1902, 1904-1933; 641-713; 4 delen, 37 pakken en 32 omslagen
              Zie voor de rolboeken en -lijsten voor de jaren 1891-1902, 1904-1922 en 1929-1933 de inv.nrs. 638-640.
              - 1839, 641; omslag
              - 1840, 642
              - 1841, 643; omslag
              - 1842, 644
              - 1843, 645
              - 1844, 646; omslag
              - 1845, 647; omslag
              - 1846, 648
              - 1850, 649; omslag
              - 1851, 650; omslag
              - 1852, 651; omslag
              - 1854, 652; omslag
              - 1855, 653
              - 1856, 654; omslag
              - 1857, 655; omslag
              - 1858, 656; omslag
              - 1859, 657; omslag
              - 1861, 658; omslag
              - 1864 - 1866, 659
              - 1867, 660
              - 1870, 661; deel
              - 1871, 662
              - 1873 - 1875, audiëntiebladen., 663; deel
              - 1874, 664; omslag
              - 1875, 665; omslag
              - 1875 - 1876, mrt. 24, audiëntiebladen., 666; deel
              - 1876, apr. 28 - 1877, mei 11, audiëntiebladen., 667; deel
              - 1876, 668; omslag
              - 1891, 669
              - 1892, 670
              - 1893, 671
              - 1894, 672
              - 1895, 673
              - 1896, 674
              - 1897, 675
              - 1898, 676
              - 1899, 677; omslag
              - 1900, 678
              - 1901, 679; omslag
              - 1902, 680